臺灣屏東地方法院刑事判決　　　　　　　　　　　　　九十三年度簡上字第七七號
　　上　訴　人　臺灣屏東地方法院檢察署檢察官
　　被　　　告　甲○○
右列被告因詐欺案件，經不服本院刑事庭九十三年度簡字第三五三號，中華民國九十
三年四月十九日刑事簡易判決（檢察官起訴案號：台灣屏東地方法院檢察署九十二年
度偵字第五一七三號）提起上訴，本院判決如左：
    主  文
上訴駁回。
    事實及理由
一、本院認定之事實、證據及理由均引用第一審簡易判決之記載（如附件）。
二、本案經本院審理結果，認原審以被告幫助詐欺為由，依刑法第三百三十九條第一
    項、第三十條第二項、第四十一條第一項，罰金罰鍰提高標準條例第一條前段、
    第二條規定，處有期徒刑四月，如易科罰金，以三百元折算一日。其認事用法及
    量刑均無不當，應予維持。
三、檢察官上訴及循被害人乙○○請求上訴意旨略以：(一)原審判決事實及理由欄二誤
    載為實施「恐嚇取財」構成要件以外之行為，顯係錯誤。(二)另被告甲○○雖供述
    其先至高雄民族社區郵局開設帳戶後再至台南等地將帳戶以新台幣二千五百元之
    代價出售予不詳姓名之人使用，惟對其究係將帳戶出售予何人？如何聯絡交易等
    過程未為具體翔實之陳述，況以常理論，從高雄至台南往返之車資再加諸餐費、
    雜支等計近二千元，設被告出售帳戶得款二千五百元，扣除上列開銷後所剩無幾
    ，此不獨違背常情且應係被告卸責之詞，況被告為成年人，在提供帳戶予他人使
    用時，即應知係為不法之用途，以被告所為應為共同正犯而非幫助犯云云。惟查
    (一)原審判決事實及理由欄二所載「恐嚇取財」應係「詐欺」之誤載，對原判決之
    實質內容並未發生影響，尚難認為係撤銷原審判決之理由。(二)依刑事訴訟法第一
    百六十一條第一項規定，檢察官就被告犯罪事實，應負舉證責任，並指出證明之
    方法。因此，檢察官對於起訴之犯罪事實，應負提出證據及說服之實質舉證責任
    ，法院並無搜集證據之義務。本件檢察官未提出適合於證明被告將帳戶出售予何
    人及如何聯絡交易等過程之積極證據，並說明其證據方法與待證事實之關係，原
    審當難加以審酌，況檢察官原聲請簡易判決處刑書所載之犯罪事實及所犯法條均
    為幫助詐欺罪，嗣於上訴時循被害人之請求，改論詐欺之共同正犯，顯係不當。
    被告上訴沒有理由，應予駁回。
四、被告經合法傳喚，無正當理由不到庭，不待其陳述逕行判決。
五、依刑事訴訟法第四百五十五條之一第三項、第三百六十八條、第三百七十一判決
    如主文。
中      華      民      國      九十三      年      八    月    十二    日
                                臺灣屏東地方法院刑事第五庭
                                  審判長  法  官  羅森德
                                          法  官  楊文廣
                                          法  官  林柏泓
右正本證明與原本無異。
不得上訴。
                                          書記官   劉音利
中      華      民      國      九十三      年      八    月    十二    日
